臺灣臺中地方法院裁定
110年度中秩字第113號
移送機關    臺中市政府警察局第五分局
被移送人    賴柏宇



上列被移送人因違反社會秩序維護法案件，經移送機關以中華民
國110年9月28日中市警五分偵字第1100042794號移送書移送審理
，本院裁定如下：
    主          文
賴柏宇無正當理由攜帶具有殺傷力之器械，處罰鍰新臺幣伍仟元
。扣案之藍波刀壹把沒入。
    事實理由及證據
一、被移送人於下列時、地，有違反社會秩序維護法之行為：
㈠、時間：民國110年9月5日15時20分許。
㈡、地點：臺中市○○區○○○路0段00號崇德拖吊場內。
㈢、行為：無正當理由，攜帶具有殺傷力之器械藍波刀1把。
二、上開事實，有下列之事證證明屬實：
㈠、被移送人賴柏宇於上揭時、地，因取車細故與友人即證人蘇
    煥宸發生爭執，過程中取出其所有而攜帶之藍波刀，遭在場
    員警即證人蕭財力發現等情，此業據被移送人賴柏宇於警詢
    時供述在卷，核與證人蘇煥宸、蕭財力於警詢時所為之證詞
    相符，並有查獲員警製作之職務報告書、扣押筆錄及扣押物
    品目錄表等各1份、扣案物品照片2幀等附卷可稽，並有扣案
    之藍波刀1把可資佐證，足認被移送人賴柏宇確有攜帶藍波
    刀之事實。
㈡、參附卷扣案之該把藍波刀照片，其刀身為鋼鐵材質，刀刃及
    刀尖鋒利，客觀上足以對人之生命、身體、安全構成威脅，
    具有危險性，堪認屬具有殺傷力之器械無誤。又被移送人賴
    柏宇於警詢時固辯稱因為不知道要放置何處，只好隨身放在
    腰間云云，惟扣案之藍波刀，具有一定之殺傷力，常有危害
    於一般安全情形，本件被移送人隨身攜帶藍波刀，更於其與
    證人蘇煥宸發生爭執時取出該藍波刀，顯有濫用而危及他人
    之生命安全，並對社會安寧產生危害之虞，被移送人賴柏宇
    攜帶具有殺傷力之器械即該藍波刀之行為，難謂有正當理由
    ，其行為已符社會秩序維護法第63條第1項第1款之構成要件
    ，自應依法予以裁罰。
三、本院審酌被移送人賴柏宇違反本法之動機、行為之手段、及
    其無正當理由攜帶之器械對社會秩序所生之危害程度，復衡
    其家庭經濟、年齡、學歷之智識程度、及違序後坦承上情等
    一切情狀，爰量處如主文所示之罰鍰。
四、扣案之藍波刀1把，為被移送人所有，業據其陳明在卷，賜
    於扣押物品目錄表簽認無誤，且係供其為上開違反社會秩序
    維護法行為所用之物，爰依社會秩序維護法第22條第3項前
    段之規定，併予沒入。
五、依社會秩序維護法第46條第1項、第63條第1項第1款、第22
    條第3項前段、第28條，裁定如主文。
中　　華　　民　　國　　110 　年　　10　　月　　18　　日
                  臺灣臺中地方法院臺中簡易庭
                                  法　官　林士傑
以上正本證明與原本無異。
如不服本裁定，得於裁定書送達之翌日起五日內，以書狀敘述理
由，向本庭提出抗告。
中　　華　　民　　國　　110 　年　　10　　月　　18　　日
                                  書記官　楊均謙  
附錄本案論罪科罰法條：
社會秩序維護法第63條：有左列各款行為之一者，處三日以下拘
留或新臺幣三萬元以下罰鍰：
一、無正當理由攜帶具有殺傷力之器械、化學製劑或其他危險物品者。